【裁判字號】    97,台抗,752
【裁判日期】    971030
【裁判案由】    違反毒品危害防制條例等罪聲請減刑及定應執行刑
【裁判全文】
最高法院刑事裁定              九十七年度台抗字第七五二號
抗  告  人  甲○○
                    巷53之3.
上列抗告人因違反毒品危害防制條例等罪案件，不服台灣高等法
院台中分院中華民國九十七年八月二十九日駁回其聲請減刑及定
應執行刑之更審裁定（九十七年度抗更字第一七號），提起抗告
，本院裁定如下：
    主  文
原裁定撤銷，應由台灣高等法院台中分院更為裁定。
    理  由
本件抗告人甲○○以其所犯施用第一級毒品等罪，均經法院判刑
確定，並經台灣高等法院台中分院九十二年度聲字第九一○號與
本院九十三年度台抗字第五八九號等二刑事裁定分別併合定應執
行刑，上述二裁定內有數罪符合中華民國九十六年罪犯減刑條例
等情，向原審法院聲請減刑並合併定應執行刑。原裁定以：抗告
人所犯如原裁定附表編號１、２、３所示施用第一級毒品、施用
第二級毒品及竊盜等罪（即台灣高等法院台中分院九十二年度聲
字第九一○號裁定定應執行刑部分）所示之刑，經檢察官指揮執
行，刑期自民國九十年十二月二十五日起算，至九十三年八月二
十四日執行期滿，有台灣彰化地方法院檢察署九十三年度執更乙
字第六一號執行指揮書可稽。是抗告人上開犯罪所處之刑，既於
中華民國九十六年罪犯減刑條例施行之前，業經執行完畢，與減
刑要件不符，此部分之減刑聲請於法不合；另同附表編號４、５
所示施用第一級毒品及施用第二級毒品罪，其最後審理事實之法
院為台灣台中地方法院，有台灣高等法院被告前案紀錄表在卷可
稽，依法不得向該院聲請裁定減刑，因而裁定駁回抗告人聲請減
刑及定應執行刑之裁定，固非無見。惟查：二以上徒刑併執行者
，刑法第七十七條所定最低應執行之期間，合併計算之，為刑法
第七十九條之一第一項所明定。又行刑累進處遇條例施行細則第
十五條第一項規定：「對有二以上刑期之受刑人，應本分別執行
合併計算之原則，由指揮執行之檢察官於執行指揮書上註明合併
計算之刑期，以定其責任分數。」，依該規定，有二以上刑期之
受刑人，其刑期既合併計算，以定其責任分數，則依行刑累進處
遇條例第二十八條之一第一項，就該責任分數計算所得縮短應執
行之刑期，自亦合併計算。另「經縮短應執行之刑期者，其累進
處遇及假釋，應依其縮短後之刑期計算。」「受刑人經縮短刑期
執行期滿釋放時，由典獄長將受刑人實際服刑執行完畢日期，函
知指揮執行之檢察官。」，同條第三、四項分別定有明文。足見
有二以上刑期之受刑人，雖應分別執行，但由上開合併計算刑期
、合併計算所得縮短應執行之刑期、累進處遇及假釋，依縮短後
之刑期計算，縮短刑期執行期滿為實際服刑執行完畢日期觀之，
實無從區分各項刑期執行完畢之日期。而應待全部刑期執行完畢
，始能認為各項刑期已執行完畢。本件抗告人所犯如原裁定附表
編號１、２、３之罪所處之刑，經原審法院九十二年度聲字第九
一○號裁定，定其應執行有期徒刑二年八月後，固曾經檢察官指
揮執行，執行指揮書所載執行期滿日為九十三年八月二十四日。
但其另犯施用第一級毒品、施用第二級毒品（即原裁定附表編號
４、５部分）與販賣第一級毒品、販賣第二級毒品四罪，經本院
九十三年度台抗字第五八九號裁定定其應執行刑為有期徒刑十二
年，與前述之應執行刑二年八月，係合併接續執行。其刑期自九
十年十二月二十五日起，指揮書執畢日期為一○五年八月二十四
日，累進縮刑八日，應至一○五年八月十六日始縮短刑期屆滿。
有台灣高等法院被告前案紀錄表附卷可憑。依首揭說明，原裁定
附表編號１、２、３所示之罪，難謂已經執行完畢。則依中華民
國九十六年罪犯減刑條例第八條第一項、第三項、第十一條、第
十二條之規定，抗告人自得向為其中裁判法院之一之原審法院聲
請裁定減刑及定應執行刑。原審未察，遽以原裁定附表之罪，部
分已執行完畢，部分無管轄權為由，駁回抗告人之聲請，自有未
合。抗告意旨，執此指摘原裁定該部分不當，為有理由，爰將之
撤銷，發回原審法院更為適法之裁定。
據上論結，應依刑事訴訟法第四百十三條前段，裁定如主文。
中    華    民    國  九十七  年    十    月   三十   日
                      最高法院刑事第十二庭
                          審判長法官  石  木  欽
                                法官  陳  世  淙
                                法官  洪  佳  濱
                                法官  呂  丹  玉
                                法官  段  景  榕
      本件正本證明與原本無異
                                      書  記  官
中    華    民    國  九十七  年   十一   月    七    日
                                                      Ｑ


司法院資訊處製作；財團法人民間司法改革基金會備份。
